臺灣花蓮地方法院民事裁定  
111年度花簡聲字第23號
聲  請  人  盧美麗  
訴訟代理人  邱劭璞律師(法扶律師)  
相  對  人  中國信託商業銀行股份有限公司


法定代理人  利明献  
上列當事人間聲請停止執行事件，本院裁定如下：
    主  文
聲請人供擔保新臺幣5,437元後，本院110年度司執字第14598號
執行事件中對聲請人所為之強制執行程序，於本院111年度花補
字第320號事件確定、和解、撤回起訴或其他原因終結前，應暫
予停止。
    理  由
一、按有回復原狀之聲請，或提起再審或異議之訴，或對於和解
    為繼續審判之請求，或提起宣告調解無效之訴、撤銷調解之
    訴，或對於得為強制執行之裁定提起抗告時，法院因必要情
    形或依聲請定相當並確實之擔保，得為停止強制執行之裁定
    ，強制執行法第18條第2項定有明文。又發票人主張本票債
    權不存在而提起確認之訴不合於第1項之規定者，法院依發
    票人聲請，得許其提供相當並確實之擔保，停止強制執行，
    非訟事件法第195條第3項亦有規定。另法院因必要情形或依
    聲請定相當並確實之擔保，為停止強制執行之裁定者，該擔
    保金額之多寡應如何認為相當，固屬法院職權裁量之範圍；
    惟此項擔保係擔保執行債權人因停止執行所應受之損害，故
    法院定擔保金額時，自應斟酌該債權人因停止執行可能遭受
    之損害，以為衡量之標準，非以債權額為依據，此有最高法
    院92年度台抗字第480號裁定意旨參照。
二、本件聲請人主張：相對人持本院94年度促字第4340號支付命
    令及確定證明書正本為執行名義，聲請以本院110年度司執
    字第14598號事件強制執行聲請人之財產。茲聲請人已對系
    爭執行名義提起第三人異議之訴，現由本院以111年度花補
    字第320號案件審理在案，聲請人為免其財產或權利因執行
    而受無法回復之損害，聲請停止前開強制執行程序等情，經
    本院依職權調取本院110年度司執字第14598號、111年度花
    補字第320號卷宗核閱無誤。揆諸首揭說明，兼衡聲請人於
    本案所為主張即其對坐落花蓮縣○○鄉○○段000地號土地（權
    利範圍：18分之2）是否確有權利尚須審理確認等情，為避
    免聲請人因系爭執行而恐發生無法回復之損害，而有停止之
    原因與必要，故聲請人聲請於本院111年度花補字第320號事
    件確定前，停止本院110年度司執字第14598號強制執行程序
    中對聲請人財產之強制執行程序，為有理由，應予准許。
三、本院審酌相對人因停止執行，未能即時就其對於訴外人葉冰
    倢即葉毓珍即張毓珍享有之債權，經由強制執行受償，可能
    因無法運用該筆資金而發生相當於利息之損失。而依相對人
    在系爭執行請求聲請人給付新臺幣（下同）38,381元及利息
    暨違約金，聲請人所提第三人異議之訴之訴訟標的價額為38
    ,381元，屬不得上訴第三審之簡易訴訟程序，參考各級法院
    辦案期限實施要點規定第2點第1、5款之規定：第一審、第
    二審之辦案期限各為10月、2年，按依法定利率計算相對人
    於此期間因停止執行而無法運用執行所得之資金，可能受有
    利息損失約5,437元（計算式：38,381元×2年10月×5%＝5,437
    元，小數點以下四捨五入），爰酌定相當擔保金額5,437元
    ，作為聲請人聲請停止執行如有不當所生損害之擔保，應為
    已足。
四、從而，聲請人提供擔保金後，系爭執行程序於前述確認第三
    人異議之訴判決確定、撤回或其他事由終結前，應予停止執
    行。
五、依強制執行法第18條第2項、非訟事件法第195條第3項，裁
    定如主文。
中　　華　　民　　國　　111 　年　　9 　  月　  30　　日
                  花蓮簡易庭  法　官　蔡培元
以上正本係照原本作成。
如不服本裁定，應於裁定送達後10日內向本院提出抗告狀（須按
他造當事人之人數附繕本），並繳納抗告費新臺幣壹仟元。
中　　華　　民　　國　　111 　年　　9 　　月　　30　　日
                              書記官　周彥廷